臺灣雲林地方法院刑事判決　　　　　　　 96年度易字第226號
公　訴　人　臺灣雲林地方法院檢察署檢察官
被　　　告　甲○○
　　　　　　　　　　國民
　　　　　　　　　　（現另案於臺灣雲林第二監獄執行中）
上列被告因竊盜案件，經檢察官聲請簡易判決處刑（96年度偵字
第1066號），本院北港簡易庭認為應依通常程序審理，移送本院
普通庭（簡易庭案號：96年度港簡字第88號），被告就被訴事實
為有罪之陳述，經本院合議庭認為適當後，裁定由受命法官獨任
進行簡式審判程序，判決如下：
    主      文
甲○○竊盜，累犯，處拘役拾日，如易科罰金，以新臺幣壹仟
元折算壹日；又竊盜，累犯，處拘役拾日，如易科罰金，以新
臺幣壹仟元折算壹日；又竊盜，累犯，處拘役拾日，如易科罰
金，以新臺幣壹仟元折算壹日；又竊盜，累犯，處拘役拾日，
如易科罰金，以新臺幣壹仟元折算壹日；又竊盜，累犯，處拘役
拾日，如易科罰金，以新臺幣壹仟元折算壹日。應執行拘役壹
佰貳拾日，如易科罰金，以新臺幣壹仟元折算壹日。
    事實及理由
壹、犯罪事實：
    甲○○曾於民國94年間因施用毒品案件，經本院判處有期徒
    刑7 月確定，於95年2 月26日執行完畢。甲○○仍不知悔改
    ，因施用毒品成癮，缺錢購毒，復基於意圖為自己不法所有
    之犯意，於95年11月22日10時許起，騎乘車牌號碼UPD-590
    號輕型機車，前往雲林縣虎尾鎮穎川里頂南215 之7 至11號
    間，分別竊取戊○○、丙○○、己○○、乙○○及丁○○所
    管領之水溝蓋各1 個〔各價值新臺幣（下同）1,500 元，行
    竊地點詳如附表所示〕，得手後因無法變賣，遂於95年11月
    22日11時許，將上開水溝蓋丟棄在雲林縣虎尾鎮興南大橋下
    。
貳、認定犯罪事實所憑證據及理由：
    一本件被告所犯刑法第320 條第1 項竊盜罪，係死刑、無期
      徒刑、最輕本刑為3 年以上有期徒刑以外之罪，其於準備
      程序就前揭被訴事實為有罪之陳述，經受命法官告知簡式
      審判程序之旨，並聽取其與公訴人之意見後，本院合議庭
      裁定由受命法官獨任進行簡式審判程序，是本件之證據調
      查，依刑事訴訟法第273 條之2 規定，不受同法第159 條
      第1 項、第161 條之2 、第161 條之3 、第163 條之1 及
      第164 條至第170 條規定之限制，合先敘明。
    二證明力部分：
      (一)被害人戊○○、丙○○、己○○、乙○○及丁○○之警
        詢筆錄，及被害人丙○○、己○○與乙○○於本院審理
        時之陳述。證明：
        1.被害人戊○○、丙○○、己○○、乙○○及丁○○均
          係「荷園」社區之住戶，其等住宅前方之水溝蓋於95
          年11月22日10時許遭竊。
        2.遭竊取之水溝蓋係鋪設於被害人戊○○、丙○○、楊
          宗益、乙○○及丁○○各戶住宅前方之社區公有地，
          其等購買「荷園」社區房屋時，建商即已鋪設，被害
          人戊○○、丙○○、己○○、乙○○及丁○○對住宅
          前方之土地各自有使用權利，水溝蓋遭竊取，再鋪設
          水溝蓋亦須由被害人戊○○、丙○○、己○○、張明
          超及丁○○等人自行負擔，堪認被告竊取之5 個水溝
          蓋，應分別為被害人戊○○、丙○○、己○○、張明
          超及丁○○管領及持有中。
        3.前揭遭竊取之水溝蓋，每個價值約1,500元。
      (二)現場照片7 張。證明：被告竊取水溝蓋及被告丟棄贓物
        之地點現場狀況。
      (三)被告於本院審理時坦承上開犯罪事實，並有被告之警詢
        筆錄在卷可佐。
      被告之自白與相關證據均相符合，本件事證明確，被告之
      犯行應堪認定。
、論罪科刑之理由：
    一被告所為，均係犯刑法第320條第1項普通竊盜罪。
    二檢察官雖認被告竊取之水溝蓋係鋪設於「荷園」社區之公
      有地上，應為「荷園」社區所共有，且被告犯罪之時間、
      地點密接，被告竊取5 個水溝蓋應為一接續行為。然本院
      認為被告竊取之5 個水溝蓋，分別為被害人戊○○、丙○○、己○○、乙○○及丁○○所管領及持有中，業已敘明
      如前，被告竊取5 個水溝蓋之時間、地點密接，然分別侵
      害被害人戊○○、丙○○、己○○、乙○○及丁○○5 人
      之財產法益，自難認係接續犯，被告竊取5 個水溝蓋為數
      罪，應分論併罰之。檢察官上開認定，容有違誤，應予更
      正。
    三被告於94年間因施用毒品案件，經本院判處有期徒刑7 月
      確定，於95年2 月26日執行完畢，有臺灣高等法院被告前
      案紀錄表1 份在卷可稽。被告於有期徒刑執行完畢後，5
      年內故意再犯本件有期徒刑以上之罪，均為累犯，應各依
      刑法第47條第1 項加重其刑。
    四本院審酌被告犯後雖坦承犯行，然其因染有毒癮，缺錢購
      毒，而竊取水溝蓋，惡性非淺，且被告前有施用毒品前科
      ，為本件竊盜犯行後，復於95年12月21日再為竊盜犯行，
      經本院虎尾簡易庭判處拘役55日，有臺灣高等法院被告前
      案紀錄表1 份在卷可稽，顯見被告素行不良，亦難認被告
      於本件犯行遭查獲後，有真心悔改之意，及被告竊取被害
      人所持有之水溝蓋，造成被害人生活上之不遍，然竊得之
      水溝蓋價值不高，被害人所受損害不大等一切情狀，分別
      量處如主文所示之刑，並諭知易科罰金之折算標準，同時
      定其應執行刑。
肆、適用之法條：
    依刑事訴訟法第299 條第1 項前段、第273 條之1 第1 項，
    刑法第320 條第1 項、第47條第1 項、第41條第1 項前段、
    第2 項、第51條第6 款，刑法施行法第1 條之1 ，判決如主
    文。
中　　華　　民　　國　　96　　年　　5 　　月　　31　　日
                  刑事第五庭    法  官　楊　欣　怡
以上正本證明與原本無異。
如不服本判決，應於判決收受後10日內，向本院提出上訴狀（須
附繕本）。
                                書記官　洪　秀　虹
中　　華　　民　　國　　96　　年　　6 　　月　　1 　　日
附錄法條：
中華民國刑法第320條
意圖為自己或第三人不法之所有，而竊取他人之動產者，為竊盜
罪，處五年以下有期徒刑、拘役或五百元以下罰金。
意圖為自己或第三人不法之利益，而竊佔他人之不動產者，依前
項之規定處斷。
前二項之未遂犯罰之。
附表
┌──────┬─────────────────┐
│被  害  人  │行    竊    地    點              │
├──────┼─────────────────┤
│  戊○○    │雲林縣虎尾鎮穎川里頂南215之7號    │
├──────┼─────────────────┤
│  丙○○    │雲林縣虎尾鎮穎川里頂南215之8號    │
├──────┼─────────────────┤
│  己○○    │雲林縣虎尾鎮穎川里頂南215之9號    │
├──────┼─────────────────┤
│  乙○○    │雲林縣虎尾鎮穎川里頂南215之10號   │
├──────┼─────────────────┤
│  丁○○    │雲林縣虎尾鎮穎川里頂南215之11號   │
└──────┴─────────────────┘
